【裁判字號】    99,交聲,963
【裁判日期】    990510
【裁判案由】    交管條例聲異
【裁判全文】
臺灣板橋地方法院交通事件裁定         99年度交聲字第963號
原處分機關  交通部公路總局臺北區監理所
異  議  人
即受處分人  甲○○
上列異議人即受處分人因違反道路交通管理處罰條例案件，對於
交通部公路總局臺北區監理所民國九十九年四月十三日所為裁決
處分（原處分案號：北監自裁字第裁四０—ＣＷ0000000
號），聲明異議，本院裁定如下：
    主  文
異議駁回。
    理  由
一、原處分機關以：異議人即受處分人甲○○於民國九十九年二
    月七日上午十時四十八分許，駕駛車號ＤＣ—６２９９號自
    用小客車，行經臺六十二線十四公里處（往瑞芳方向），因
    行駛於限速八十公里路段，經測時速九十六公里，超速十六
    公里（未滿二十公里）之違規，經臺北縣政府警察局瑞芳分
    局員警依拍照取證照片逕行舉發後，原處分機關乃於九十九
    年四月十三日，依道路交通管理處罰條例第三十三條第一項
    第一款規定，裁處罰鍰新臺幣三千元，並依同條例第六十三
    條第一項第一款另記違規點數一點。
二、異議意旨略以：伊以往被照超速之照片均係自己一台車，但
    本件舉發照片上有三台車，怎知非隔壁車道之車輛超速？且
    伊車上裝設之ＧＰＳ有定速提醒功能，如果ＧＰＳ有誤差，
    警方之測速器亦可能誤差，為此聲明異議，請求撤銷原處分
    云云。
三、按汽車行駛於高速公路、快速公路或設站管制之道路，不遵
    使用限制、禁止、行車管制及管理事項之管制規則而有行車
    速度超過規定之最高速限或低於規定之最低速限者，處汽車
    駕駛人新臺幣（下同）三千元以上六千元以下罰緩；汽車駕
    駛人有第三十三條第一項情形者，除依原條款處罰鍰外，並
    記違規點數一點，道路交通管理處罰條例第三十三條第一項
    第一款、第六十三條第一項第一款分別定有明文。次按行駛
    快速公路行車速度超過規定之最高速限未滿二十公里者，小
    型車處罰鍰三千元至四千五百元，違反道路交通管理事件統
    一裁罰基準表亦有明文。
四、經查：
（一）本件異議人即受處分人甲○○於九十九年二月七日上午十
      時四十八分許，駕駛系爭車輛行經限速八十公里之臺六十
      二線十四公里處（往瑞芳方向）時，為警以雷達測速儀自
      動測速採證之照片逕行舉發之事實，為異議人所不爭，並
      有彩色舉發照片一張，及臺北縣政府警察局北縣警交大字
      第ＣＷ0000000號舉發違反道路交通管理事件通知
      單一紙在卷可稽，此部分事實洵堪認定。
（二）本件舉發案所使用之「雷達測速儀」，係利用雷達發射一
      個固定頻率之雷達波，針對進入雷達波速範圍內的同向車
      輛進行測量，而本件使用之雷達測速儀（主機型號：ＲＳ
      －ＧＳ１１、天線型號：ＴＹＰＥ２４、主機器號：０１
      ５９、天線器號：３２５０），於九十九年一月二十日經
      經濟部標準檢驗局檢定合格（檢定合格單號碼：ＭＯＧＡ
      0000000Ａ、ＭＯＧＡ0000000Ｂ），並核
      發檢定合格證書在案，其有效期限至一００年一月三十一
      日等情，亦有九十九年一月二十日經濟部標準檢驗局雷達
      測速儀檢定合格證書（證號：Ｍ00000000）在卷
      可考，足證本件由經濟部標準檢驗局檢驗合格。又在檢定
      有效期限內之雷達測速儀，以發射固定頻率之雷達波偵測
      進入雷達波速範圍內之車輛之方式，拍攝並紀錄數據，此
      外復無證據證明該機器有故障之虞，是其所測得之車輛及
      速度資料，自均屬正確無疑，異議人空言質疑測速儀會有
      誤差云云，當無足採。
（三）異議人雖又辯稱：舉發照片上有三台車，怎知不是隔壁車
      輛超速云云。然本件違規事實皆由科學儀器所測得速率，
      測速儀如遇多車道兩輛以上車輛並行者無法檢測其速度；
      必須一前一後雷射波才會精確測其車速；該雷射儀所測得
      車速如超速時會以最精確角度拍下違規車輛；每車道每輛
      違規所拍下違規車輛角度在機器無移動情形下均一致，不
      至於有誤等情，有臺北縣政府警察局瑞芳分局九十九年三
      月十九日北縣警瑞交字第０九九０００五四五０函一份在
      卷可稽。且觀諸卷附採證照片所示，異議人自小客車當時
      係行駛於內側車道，其所在位置，係位於該照片之中心處
      ，其車牌號碼清晰可辨，顯係測速儀器偵測鎖定之目標，
      而位於採證照片右上角，雖有一黃色貨車及一銀色白色自
      小客車亦被攝入照片中，但僅有攝入該二車車尾部位，且
      均無法辨識該二輛車車牌號碼，又係位於照片右上角，尚
      非在照片之中心，顯非測速雷達偵測鎖定之目標。再者，
      雷達測速儀既用以拍照取證，其拍攝角度自以能清楚拍攝
      到超速車輛之車牌號碼為主要考量，自無可能設定在無法
      辨識車牌號碼之拍攝範圍。準此，本件雷達測速儀測得之
      超速速值應為異議人前揭自用小客車之車速無訛，是異議
      人此項所辯，亦無足採。
五、綜上所述，本件事證明確，異議人所辯各節核屬事後卸責之
    詞，不足採信。從而，本件異議人駕駛上開自用小客車於上
    揭時、地，確有「汽車行駛快速公路速度超過規定最高速限
    （未滿二十公里）」之違規事實，應堪認定。原處分機關依
    道路交通管理處罰條例第三十三條第一項第一款、第六十三
    條第一項第一款及違反道路交通管理事件統一裁罰基準表之
    規定，裁處異議人罰鍰三千元，並記違規點數一點，核無違
    誤，量罰亦甚妥適，應予維持，本件異議依諸上開各節說明
    為無理由，應駁回之。
據上論斷，應依道路交通管理處罰條例第八十七條第二項，道路
交通案件處理辦法第十九條，裁定如主文。
中    華    民    國    99    年    5     月    10    日
                        交通法庭  法  官  鄭水銓
以上正本證明與原本無異。
如不服本裁定應於送達後五日內向本院提出抗告狀。
                                  書記官  許清秋
中    華    民    國    99    年    5     月    10    日

司法院資訊處製作；財團法人民間司法改革基金會備份。
